臺灣南投地方法院民事簡易裁定
110年度埔簡字第85號
上  訴  人
即  被  告  徐秀蘭  

被  上訴人
即  原  告  林琨富  
上列當事人間請求拆除地上物返還土地事件，上訴人對於民國11
0年12月29日本院第一審判決，提起上訴，裁定如下： 
    主  文
本件第二審訴訟標的價額核定為新臺幣119萬0,800元。
上訴人應於本裁定送達翌日起5日內，補繳第二審裁判費新臺幣1
萬9,320元，逾期未繳，即裁定駁回上訴。
    理  由
一、按提起民事第二審上訴，應依民事訴訟法第77條之16第1項
    規定繳納裁判費，此為必須具備之程式。復提起上訴，有應
    繳而未繳裁判費者，原第一審法院應定期間命其補正，如不
    於期間內補正者，原第一審法院應以裁定駁回之，民事訴訟
    法第442條第2項定有明文，前揭規定於簡易訴訟程序之上訴
    程序亦有準用，此觀同法第436條之1第3項自明。
二、第按請求拆除地上物返還土地還地之訴，係以土地返還請求
    權為訴訟標的，其訴訟標的價額應以起訴時土地之交易價額
    即市價為準。土地倘無實際交易價額，得以原告起訴時土地
    當期公告現值為交易價額，核定訴訟標的之價額（最高法院
    101年度台抗字第983號裁定要旨參照）。
三、查上訴人對於本院於民國110年12月29日所為第一審判決，
    於111年1月17日具狀提起上訴，惟未繳納第二審裁判費，自
    有上訴不合程式之情形。復第一審判決係判命上訴人應將坐
    落南投縣○○鎮○里段○○○○段000○0地號土地（下稱系爭土地）
    上，如第一審判決附圖編號B及C所示之地上物拆除，並將前
    揭土地返還予原告，而上訴人提起上訴並主張：「上訴人並
    未侵占系爭土地，就算法院判命拆屋還地，對本人權益，全
    然無任何損失..."拆屋還地"→我沒有房子可以拆（房屋是別
    人的）」等語。則第一審判決附圖編號B及C所示地上物之面
    積合計為52平方公尺，按前揭土地於被上訴人起訴時之公告
    現值為每平方公尺新臺幣（下同）2萬2,900元計算，本件第
    二審訴訟標的價額應核定為119萬0,800元（計算式：52㎡22
    ,900元／㎡），應徵第二審裁判費1萬9,320元，爰限上訴人應
    於本裁定送達翌日起5日內補繳第二審裁判費1萬9,320元，
    倘逾期未繳，即裁定駁回上訴。
四、依民事訴訟法第436條之1第3項、第442條第2項前段，裁定
    如主文。
中　　華　　民　　國　　111 　年　　1 　　月　　27　　日
                  埔里簡易庭  法  官  林彥宇
以上為正本係照原本作成。
如不服本裁定關於核定訴訟標的價額部分，應於裁定送達後10日
內向本院提出抗告狀，並繳納抗告費新臺幣1,000元（如委任律
師提起抗告，請注意民事訴訟法施行法第9條規定）；其餘關於
命補繳裁判費部分，不得抗告。 
中　　華　　民　　國　　111 　年　　1 　　月　　27　　日
                              書記官